ACORDAO-COMPLETO-2449939

ACÓRDÃO DE RELAÇÃO

ACÓRDÃO DE RELAÇÃO 1996/2021 ATA 3/2021 - SEGUNDA CÂMARA

Acórdão 1996/2021-TCU-Segunda Câmara
Trata-se de monitoramento do Acórdão 9237/2015-TCU-Segunda Câmara (rel. min. Ana Arraes) , prolatado no âmbito do TC Processo 020.873/2012-3, que cuida da prestação de contas do Tribunal de Justiça do Distrito Federal e dos Territórios - TJDFT, relativa ao exercício de 2011.
A referida deliberação julgou regulares as contas dos responsáveis e expediu a seguinte determinação:
1.8. determinar ao Tribunal de Justiça do Distrito Federal e dos Territórios (TJDFT) que, nas próximas contas, manifeste-se a respeito da apuração final dos fatos relatados no processo de sindicância TJDFT 5.900/2007, referente ao desaparecimento de diversos barramentos de cobre (condutores de energia) , no bloco "A" do Fórum Desembargador Milton Sebastião Barbosa, em especial quanto ao andamento do processo administrativo instaurado com vistas a apurar eventual responsabilização da empresa contratada.
Considerando que nos autos do TC Processo 025.736/2017-5, que trata da prestação de contas do TJDFT relativa ao exercício de 2016, constam notícias concernentes ao cumprimento da determinação ora monitorada, em especial a instrução de peça 15, p. 3, daqueles autos, nos seguintes termos:
17. Em relação às contas do exercício de 2011, TC Processo 020.873/2012-3, foi noticiado na instrução técnica (peça 18 do TC Processo 020.873/2012-3) o "desaparecimento de diversos barramentos de cobre (...) do Fórum Desembargador Milton Sebastião Barbosa - Acórdão 4174/2010-TCU-Segunda Câmara". Foi então constituída uma comissão com vistas à instrução de processo administrativo para definir os limites da responsabilidade da construtora pelo ressarcimento dos valores despendidos pelo TJDFT na aquisição de novos barramentos.
18. Tendo-se em vista a ausência, naquelas contas, de informações acerca do resultado final da apuração, o Acórdão 9237/2015-TCU-Segunda Câmara, Relatora Ana Arraes, julgou regulares as contas dos responsáveis, expedindo a seguinte determinação: (determinação no item 1 desta instrução) .
19. As providências adotadas constam no Relatório de Gestão do TJDFT de 2013 (peça 14, p. 342-343) :
considerando que se informou na referida instrução que "foi encaminhado Ofício GPR 42.476, de 28/10/2013 destinado à Procuradoria da Fazenda Nacional com vista à inscrição na Dívida Ativa da União do débito de R$ 58.134,31 devido pela empresa WRM Engenharia Construções Ltda, CNPJ 01.581.677/0001-23, apurado em Processo Administrativo de Sindicância em razão de responsabilização patrimonial referente à negligência por dano provocado ao TJDFT";
considerando que, antes mesmo do órgão ter sido informado do teor do Acórdão 9237/2015-TCU-Segunda Câmara, a determinação nele contida já havia sido implementada; o acórdão foi notificado em 5/11/2015 e a determinação já havia sido implementada em 28/10/2013 pela comunicação à Procuradoria da Fazenda Nacional;
considerando que, segundo análise da Secretaria de Controle Externo de Administração, a determinação foi cumprida; 
Os ministros do Tribunal de Contas da União, reunidos em sessão de 2ª Câmara, ACORDAM, por unanimidade, de acordo com os pareceres emitidos nos autos e com fundamento no art. 169, inciso I, do Regimento Interno, em considerar cumprida a determinação do item 1.8 do Acórdão 9237/2015-TCU-Segunda Câmara; em dar ciência desta deliberação ao Tribunal de Justiça do Distrito Federal e dos Territórios e em apensar este processo ao TC Processo 020.873/2012-3.
	1. Processo TC-Processo 029.638/2020-8 (MONITORAMENTO) 
	1.1. Unidade: Tribunal de Justiça do Distrito Federal e dos Territórios.
	1.2. Relator: Ministro Jorge Oliveira.
	1.3. Representante do Ministério Público: não atuou.
	1.4. Unidade Técnica: Secretaria de Controle Externo da Administração do Estado - SecexAdmin.
	1.5. Representação legal: não há.
	1.6. Determinações/Recomendações/Orientações: não há.

Segunda Câmara

JORGE OLIVEIRA

não há.

Não atuou.

MONITORAMENTO (MON)